【裁判字號】    92,簡上,256
【裁判日期】    920718
【裁判案由】    竊盜
【裁判全文】
臺灣高雄地方法院刑事判決                        九十二年度簡上字第二五六號
    上  訴  人
    即  被  告  甲○○
    選任辯護人  葉美利
右列上訴人因竊盜案件，不服本院高雄簡易庭九十二年度簡字第一五０六號第一審判
決（聲請簡易判決處刑案號：臺灣高雄地方法院檢察署九十二年度偵字第七一四六號
），提起上訴，本院管轄之第二審合議庭判決如左：
    主  文
上訴駁回。
甲○○緩刑年。
    事  實
一、甲○○於民國（下同）九十二年三月二十九日夜間二十三時三十分許，駕車行經
    高雄縣阿蓮鄉○○村○○路一一一之二二號住宅前，見屋主乙○○將所有車牌號
    碼ＺＣ─一三一九自用小汽車停放在住宅一樓騎樓內（該住宅為透天樓房，停放
    車輛之騎樓上方並以鐵皮搭蓋），竟萌生竊取汽車輪胎之心，意圖為自己不法之
    所有，返家攜帶所有客觀上對人之生命、身體具危險性可供兇器使用之六角扳手
    一支及拆卸車輪之老虎千斤頂一組、砂輪石四個等工具，重回上址，侵入該屋騎
    樓內，以千斤頂頂起該車車身，並在四個輪胎前均放置乙個砂輪圈，正著手拆卸
    竊取該車四輪輪胎之際，旋因觸動汽車防盜鈴響，致驚動乙○○，而未得手。嗣
    經乙○○報警到場，於同日二十三時五十分許，在行竊現場附近將甲○○逮捕，
    並扣得其所有供犯罪所用之千斤頂一組、六角扳手一支及砂輪石四個。
二、案經高雄縣警察局湖內分局移送臺灣高雄地方法院檢察署檢察官偵查後聲請簡易
    判決處刑。
    理  由
一、右揭事實，業據被告即上訴人甲○○於警訊（見九十二年三月三十日警訊筆錄）
    、偵查中（見偵查卷第六頁）及本院審理中（見本院九十二年六月十九日調查筆
    錄）均坦承不諱，核與被害人乙○○於警訊時陳述之失竊情節相符（見九十二年
    三月三十日警訊筆錄），並有現場照片八幀附卷及千斤頂一組、六角扳手一支、
    砂輪石四個等物扣案可資佐證，足認上訴人自白應與事實相符，堪以採信。此外
    ，復有高雄縣警察局湖內分局搜索經過及結果陳報書、上開失竊汽車車籍作業系
    統查詢認可資料附卷供參，事證明確，上訴人犯行，洵堪認定。
二、按刑法第三百二十一條第一項第三款之攜帶兇器竊盜罪，係以行為人攜帶兇器竊
    盜為其加重條件，此所謂兇器，其種類並無限制，凡客觀上足對人之生命、身體
    、安全構成威脅，具有危險性之兇器均屬之，且祇須行竊時攜帶此種具有危險性
    之兇器為已足，並不以攜帶之初有行兇之意圖為必要，此有最高法院七十九年度
    臺上五二五三號判例可參照。查本件上訴人行竊所用之六角扳手一支，為質地堅
    硬之鐵製品，以之揮擊，足以傷害人之生命、身體，客觀上具有危險性，核應屬
    刑法第三百二十一條第一項第三款所稱之「兇器」無誤。又按透天樓房住宅之騎
    樓，就該住宅之整體觀察而言，與日常住居生活作息有密切關聯，應認為住宅之
    一部分（此有最高法院八十二年台上字第一八０九號裁判意旨可供參考），本案
    上訴人竊取車輪之汽車，係停放在被害人住宅前之騎樓內，該住宅為透天樓房，
    停放車輛之騎樓上方並以鐵皮搭蓋，騎樓空間整體上應為該透天樓住宅之一部分
    ，有現場照片在卷可觀。故上訴人攜帶上開六角扳手及拆卸車輪之老虎千斤頂一
    組、砂輪石四個等工具，侵入住宅騎樓內竊取被害人汽車之輪胎，尚未得手即遭
    查獲，核其所為，係犯刑法第三百二十一條第二項、第一項第一款、第三款之攜
    帶兇器於夜間侵入住宅竊盜未遂罪。上訴人已著手於犯罪行為之實行而不遂，為
    未遂犯，依刑法第二十六條前段規定，按既遂犯之刑減輕之。原審就此部分，依
    刑法第三百二十一條第二項、第一項第一款、第三款之規定，審酌上訴人年輕力
    壯，不思正途賺取錢財，見他人財物即起盜心，破壞社會治安，惟犯後坦承，態
    度良好，竊行尚未得手及行竊手段，前無犯罪前科，有臺灣高等法院被告全國前
    案紀錄表、臺灣高雄地方法院檢察署刑案資料查註紀錄表各一份在卷可稽，素行
    良好等一切情狀，量處如主文所示之刑，並諭知易科罰金之折算標準。上訴人上
    訴意旨略以原審判處上訴人有期徒刑肆月，並得易科罰金，惟上訴人素行良好，
    並無前科；年紀尚輕，因一時失慮致觸犯法網；犯後坦承犯行，深具悔意，並已
    取得被害人乙○○之原諒，且目前有正當職業，爰請求宣告緩刑云云。經核原判
    決認事用法尚無不合，量刑亦稱妥適，是上訴人之上訴為無理由，應予駁回。再
    查，上訴人前未曾受有期徒刑以上刑之宣告，有卷附之臺灣高等法院被告全國前
    案紀錄表、本院被告院內索引卡紀錄表可按，年紀尚輕，因一時失慮致觸犯法網
    ；其於犯後已坦承犯行，態度良好，顯有悔意，並已取得被害人乙○○之原諒，
    且目前有正當職業，有和解書及在職證明各一紙在卷可憑（見原審卷第十一、十
    二頁），經此偵查、起訴及論罪科刑程序，當知所警惕，而無再犯之虞，本院認
    前開所宣告之刑以暫不執行為適當，爰併諭知緩刑三年，以啟自新。
據上論斷，應依刑事訴訟法第四百五十五條之一第一項、第三項、第三百六十八條、
第三百七十三條，刑法第七十四條第一款，判決如主文。
中      華      民      國    九十二    年      七      月     十八     日
                                  臺灣高雄地方法院刑事第一庭
                                      審判長法  官 林水城
                                            法  官 方百正
                                            法  官 官信成
右正本證明與原本無異。
如不服本判決，應於判決送達後十日內，向本院提出上訴狀。
                                            書記官 黃意雯
中      華      民      國    九十二    年      七      月     十八     日
附錄法條：
中華民國刑法第三百二十一條：
犯竊盜罪而有左列情形之一者，處六月以上、五年以下有期徒刑：
一  於夜間侵入住宅或有人居住之建築物、船艦或隱匿其內而犯之者。
二  毀越門扇、牆垣或其他安全設備而犯之者。
三  攜帶兇器而犯之者。
四  結夥三人以上而犯之者。
五  乘火災、水災或其他災害之際而犯之者。
六  在車站或埠頭而犯之者。
前項之未遂犯罰之。


司法院資訊處製作；財團法人民間司法改革基金會備份。
